【裁判字號】    89,毒抗,450
【裁判日期】    891023
【裁判案由】    觀察、勒戒
【裁判全文】
臺灣高等法院臺南分院刑事裁定          八十九年度毒抗字第四五號  忠股
      抗  告  人
      即  被  告  甲   ○   .
右列抗告人因違反毒品危害防制條例案件，聲請送觀察、勒戒，不服臺灣嘉義地方法
院中華民國八十九年十月二十三日裁定（八十九年度毒聲字第一五七三號）提起抗告
，本院裁定如左：
      主      文
抗告駁回。
      理      由
一、本件抗告意旨略以：伊從事務農，於民國（下同）八十九年八月十八日下午警察
    單位至家中搜索，並無搜索任何毒品，而強行帶至竹崎分局採集尿液，經嘉義衛
    生局檢驗呈現有嗎啡陽性反應。確因之前服用雙貓感冒藥水及服用維士比才呈現
    陽性反應，伊並無施用海洛因毒品，且抗告人種植農作物經營家中事業，交往朋
    友單純，極少外出旅遊，甚珍惜此次假釋機會，是以聲請重新採集尿液檢驗，爰
    求為撤銷原裁定送勒戒處所觀察、勒戒云云。
二、查檢察官聲請意旨以抗告人即被告甲○○於八十九年八月十八日下午三時四十分
    許，經警採集尿液送驗前二日內之某時點，在某不詳地點，施用第一級毒品海洛
    因一次，為警於八十九年八月十八日查獲，雖被告於警訊時否認上揭犯行，惟查
    被告尿液經送檢驗後有嗎啡陽性反應，有嘉義縣衛生局出具之煙毒尿液檢驗報告
    附卷可稽，是抗告人犯有毒品危害防制條例第十條第一項施用第一級毒品犯行堪
    予認定，原審以抗告人在八十九年八月十八日或前二日施用第一級毒品海洛因核
    無不合，而依毒品危害防制條例第二十條第一項及觀察勒戒處分執行條例第三條
    第一項規定，裁定將抗告人送勒戒處所觀察、勒戒。
三、抗告人以曾自服雙貓感冒藥水及服用維士比等成藥，因此導致尿液檢驗呈現陽性
    反應，而聲請重新採尿液送驗云云，然查抗告人並未提出任何事證，以證明渠確
    有服用何種成藥之事實，亦未提出其所服用之成藥，確係有嗎啡成份之證明，是
    抗告人之抗辯，即屬無據。且按嗎啡經注入人體後，百分之九十以上於二十四小
    時內自尿中排出，平均可檢出時限約為四十五小時，業據行政院衛生署藥物食品
    檢驗局以八十一年九月八日（八一）藥檢壹字第八一一四四八五號函敘明白。是
    抗告人於八十八年八月十八日被查獲採尿送驗，迄今已逾三個月以上，縱如抗告
    人所辯因從事務農而未施用屬實，則現再採尿送驗縱無嗎啡陽性反應自屬正常，
    惟不影響於前確有施用第一級毒品之犯行，是以無再行採尿送驗之必要。而抗告
    人於八十九年八月十八日下午三時四十分許，在嘉義縣番路鄉大湖村雙溪十三號
    為警查獲採尿送驗，抗告人在不詳地點曾非法施用第一級毒品嗎啡，有前開嘉義
    縣衛生局尿液檢驗報告一紙可資佐證。顯於採尿前四十五小時內有施用第一級毒
    品嗎啡之犯行，抗告人空言否認，顯無足採，抗告人確有施用毒品犯行堪以認定
    。原審依毒品危害防制條例第二十條第一項、觀察勒戒處分執行條例第三條第一
    項，裁定將抗告人送勒戒處所觀察、勒戒，核無不合。是抗告人本件抗告，並無
    理由，應予駁回。
四、據上論結，應依刑事訴訟法第四百十二條，裁定如主文。
中    華     民     國      八十九      年      十二     月      六     日
                                  臺灣高等法院臺南分院刑事第一庭
                                      審判長法官  鄭    文    肅
                                            法官  王    浦    傑
                                            法官  楊    明    章
右正本證明與原本無異。
不得再抗告。
                                      法院書記官  易    慧     玲
中    華     民     國      八十九      年      十二     月      六     日


司法院資訊處製作；財團法人民間司法改革基金會備份。
